臺灣臺北地方法院刑事判決
110年度審易字第2152號
公  訴  人  臺灣臺北地方檢察署檢察官
被      告  顧宗軒

上列被告因妨害自由案件，經檢察官提起公訴（110年度偵字第1
3626號），本院判決如下：
    主  文
顧宗軒犯恐嚇危害安全罪，處拘役伍拾日，如易科罰金，以新臺
幣壹仟元折算壹日。
    事  實
一、顧宗軒主觀上認伊帝（二人曾共同犯重傷未遂罪經法院論罪
    科刑確定）在網路上發表不實詆毀其名譽之陳述，心生不滿
    ，竟基於恐嚇危害安全之接續犯意，先於民國109年9月1日
    下午2時24分許，前往新北市新店區玫瑰路的人行道，朝伊
    帝母親黃麗梅、胞妹伊飛位在新北市○○區○○街0巷○號○樓（
    完整地址詳卷）住處窗戶丟擲雞蛋，伊飛聽聞聲響向外查看
    ，顧宗軒旋對伊飛恫稱：「不用太訝異，還有第二次」等語
    後離去。顧宗軒仍不滿意，承前犯意又於109年9月3日下午5
    時16分許，前往上開地點，朝黃麗梅、伊飛之住處丟擲雞蛋
    ，接續以此將加害身體、安全之舉動及言語，恫嚇居住於此
    之黃麗梅及伊飛、伊帝等人，致其等心生畏懼，足生危害於
    安全。
二、案經黃麗梅、伊飛訴由新北市政府警察局新店分局報告臺灣
    臺北地方檢察署檢察官偵查起訴。
    理  由
一、按被告以外之人於審判外之陳述，雖不符刑事訴訟法第159
    條之1至第159條之4之規定，然經當事人於審判程序同意作
    為證據，法院審酌該言詞陳述或書面陳述作成時之情況，認
    為適當者，亦得為證據；當事人、代理人或辯護人於法院調
    查證據時，知有第159條第1項不得為證據之情形，而未於言
    詞辯論終結前聲明異議者，視為有前項之同意，刑事訴訟法
    第159條之5定有明文。本件下列作為證據使用而不符刑事訴
    訟法第159條之1至第159條之4規定之相關審判外陳述，其證
    據能力經檢察官、被告顧宗軒於本院審理中均未爭執證據能
    力（見審易卷第52頁、第72頁至第74頁），本院即審酌該等
    陳述作成時之情況正常，所取得過程並無瑕疵，且與本案相
    關之待證事實具有關連性，亦無證明力明顯過低等情形，適
    當作為證據，依前開刑事訴訟法第159條之5規定，認上開陳
    述具有證據能力。
二、訊據被告固坦承於首揭時間、地點丟擲雞蛋並對告訴人伊飛
    告稱「不用太訝異，還有第二次」等語之事實，然矢口否認
    有何恐嚇犯行，辯稱：是因為告訴人黃麗梅的兒子伊帝在網
    路上對我誹謗並且說謊，我才丟雞蛋，會對伊飛這樣說也是
    因為我覺得事情不會好轉，所以我還會再來，我並無恐嚇犯
    意云云。經查：
　㈠被告於109年9月1日下午2時24分許，前往新北市○○區○○路人
    行道，朝伊帝及其母親黃麗梅、胞妹伊飛位於新北市○○區○○
    街0巷○號○樓（完整地址詳卷）住處窗戶丟擲雞蛋，並對探
    頭查看之伊飛告稱：「不用太訝異，還有第二次」等語後離
    去。嗣又於109年9月3日下午5時16分許，前往上開地點，又
    朝上開黃麗梅、伊飛及伊帝之住處丟擲雞蛋等情，經證人伊
    飛於警詢、偵訊；證人黃麗梅於警詢、偵訊及本院訊問時陳
    述明確在卷（見偵卷第11頁至第13頁、第15頁至第16頁、第
    17頁至第19頁、第21頁至第22頁、第71頁至第73頁；見審易
    卷第51頁），並有伊飛提供之手機錄影影像檔案及翻拍照片
    在卷可稽（見偵卷第45頁），且被告亦不否認上開客觀事實
    部分（見審易卷第51頁），堪以認定。　
　㈡被告雖以前詞置辯。然按刑法第305條恐嚇罪，所稱以加害生
    命、身體、自由、名譽、財產之事恐嚇他人者，係指以使人
    生畏怖心為目的，而通知將加惡害之旨於被害人而言，恐嚇
    者僅以通知加害之事使人心生畏佈即為已足，不必果有加害
    之意思，更不須有實施加害之行為（最高法院52年台上字第
    751號判例、75年度台上第5480號判決意旨可資參照）。且
    行為人通知惡害之言語或舉動是否足使他人生畏怖之心，應
    依社會一般觀念衡量之，如其言語、舉動，依社會一般觀念
    ，足以使人生畏怖心時，即可認屬恐嚇。衡以被告與伊飛、
    黃麗梅並不熟識，被告突前往其等居住之住處丟擲雞蛋，破
    壞其等居住穩固狀態，且被告見伊飛探頭查看，並未說明其
    丟擲雞蛋之原因，反而撂話還會再來等語，衡情已足使一般
    人聯想係將進一步加害身體、生命或財產之表示，依社會常
    情，在客觀上顯已足使人心生畏懼，當無疑義。準此，被告
    犯否認其具有恐嚇犯意云云，不值採憑。　　　
  ㈢綜上所述，本件事證明確，被告所辯均不可採，其犯行堪 以
    認定，應予依法論科。
三、論罪科刑：
　㈠核被告所為，係犯刑法第305條之恐嚇危害安全罪。被告於短
    時間內以首揭手段及言詞多次進行恫嚇，應認係出於單一恐
    嚇危害安全犯意為之，為接續犯，僅論1罪。
　㈡被告前因犯重傷害未遂罪，經臺灣高等法院以103年度上訴字
    第1738號判決判處有期徒刑2年8月，上訴經最高法院104年
    度台上字第694號判決駁回確定，於106年12月16日縮刑期滿
    執行完畢；又因犯不能安全駕駛罪，經本院以107年度審簡
    字第987號判決判處有期徒刑3月，於107年7月31日易科罰金
    執行完畢，有臺灣高等法院被告前案紀錄表1份可稽。是被
    告於有期徒刑執行完畢後5年以內，故意再犯本案最重本刑
    為有期徒刑以上之刑之罪，固構成累犯，惟本院審酌被告前
    案所犯與本件所犯恐嚇罪之罪名、罪質不同，難認被告具有
    主觀上特別惡性或對刑罰反應力薄弱，參諸司法院釋字第77
    5號解釋意旨，不予加重其刑。　
　㈢爰審酌被告為智識健全之人，縱認伊帝在網路詆毀其名譽，
    仍因理性處理此糾紛，竟率爾為本件犯行，不但無助於釐清
    是非，反影響社會治安，造成伊帝、伊飛、黃麗梅心生畏懼
    ，被告所為實應非難。復考量被告犯後否認犯行，絲毫不認
    為自己有過錯之處，法治觀念淡薄，兼衡被告犯罪動機、目
    的、手段，暨被告自述高中肄業之最高學歷，目前在家養傷
    ，無收入，無需扶養之親屬等語（見審易卷第75頁）之家庭
    生活與經濟狀況等一切情狀，量處如主文所示之刑，並諭知
    易科罰金之折算標準。
據上論斷，應依刑事訴訟法第299條第1項前段，判決如主文。
本案經檢察官王貞元提起公訴，檢察官朱玓到庭執行職務。 　
中　　華　　民　　國　　111 　年　　5 　　月　　12　　日
                  刑事第二十庭  法  官  宋恩同
以上正本證明與原本無異。
如不服本判決應於收受送達後20日內向本院提出上訴書狀，並應
敘述具體理由；其未敘述上訴理由者，應於上訴期間屆滿後20日
內向本院補提理由書（均須按他造當事人之人數附繕本）「切勿
逕送上級法院」。告訴人或被害人如對於本判決不服者，應具備
理由請求檢察官上訴，其上訴期間之計算係以檢察官收受判決正
本之日期為準。因疫情而遲誤不變期間，得向法院聲請回復原狀
。 
                                書記官  黃勤涵
中　　華　　民　　國　　111 　年　　5 　　月　　12　　日
附錄本案論罪科刑法條：
刑法第305條
以加害生命、身體、自由、名譽、財產之事恐嚇他人，致生危害
於安全者，處 2 年以下有期徒刑、拘役或9,000元以下罰金。